【裁判字號】    98,訴,140
【裁判日期】    980617
【裁判案由】    搶奪
【裁判全文】
臺灣新竹地方法院刑事判決               98年度訴字第140號
                                       98年度易字第103號
公  訴  人  臺灣新竹地方法院檢察署檢察官
被      告  甲○○
上列被告因搶奪等案件，經檢察官提起公訴（98年度偵字第2837
號）及追加起訴（98年度偵字第3010號），本院依簡式審判程序
判決如下：
    主  文
甲○○意圖為自己不法之所有，而搶奪他人之動產，累犯，處有
期徒刑捌月（事實欄二(一)部分）；又意圖為自己不法之所有，而
搶奪他人之動產，累犯，處有期徒刑捌月（事實欄二(二)部分）；
又竊盜，累犯，處有期徒刑肆月（事實欄二(三)部分）。應執行有
期徒刑壹年陸月。
    事  實
一、甲○○前有違反麻醉藥品管理條例、搶奪、竊盜等前科，最
    近1次因竊盜案件，經本院於民國87年7月20日以87年度易字
    第720號判決判處有期徒刑3年8月，並於87年8月17日確定；
    又因違反槍砲彈藥刀械管制條例案件，經臺灣高等法院於89
    年 3月31日以88年度上訴字第3498號判決判處有期徒刑5年4
    月，並於89年5月4日確定；上開2案件復經臺灣高等法院以8
    9年度聲字第934號裁定定應執行有期徒刑8年6月確定，且於
    95年4月12日假釋出監並交付保護管束，嗣於96年7月27日保
    護管束期滿執行完畢。
二、詎仍不知悔改，而分別起意為下列行為：
(一)、於98年3月21日14時45分許，駕駛車牌號碼PNK-317號重型機
    車，基於意圖為自己不法所有之搶奪犯意，在新竹縣新豐鄉
    ○○街與尚仁街街口附近，趁路人丙○○不及防備之際，自
    丙○○後側徒手搶奪丙○○夾在腋下之皮包 1個（內有駕駛
    執照、土地銀行金融卡各1張、行動電話1支【廠牌SonyEric
    sson，型號Z770i，序號：000000000000000號】、現金新臺
    幣（下同） 7,260元），得手後將現金花用殆盡，另將其餘
    物品丟棄在新竹縣竹北市○○路水利大橋旁河堤道路（未尋
    獲）。
(二)、於98年4月2日7時50分許，駕駛車牌號碼PNK-317號重型機車
    ，基於意圖為自己不法所有之搶奪犯意，在新竹縣竹北市○
    ○○路 204巷內，趁路人乙○○不及防備之際，自乙○○後
    側徒手搶奪乙○○提在左手之皮包 1個（內有國民身分證、
    汽機車駕駛執照、匯豐商業銀行、花旗銀行信用卡、華南商
    業銀行金融卡、健保卡、機車行車執照及保險卡各 1張、行
    動電話1支【廠牌SonyEricsson，型號K220i，序號：000000
    000000000號】、現金3,000元），得手後將現金花用殆盡，
    另將其餘物品丟棄在新竹縣竹北市○○路水利大橋旁河堤道
    路（未尋獲）。
(三)、於98年 3月21日13時11分前某時許，基於意圖為自己不法所
    有之竊盜犯意，在新竹市○區○○街244之2號前，以自備鑰
    匙啟動機車電門之方式，竊取陳彥宇所有之車牌號碼FG7-38
    0 號重型機車，得手後供己代步之用（機車業由被害人陳彥
    宇領回）。嗣甲○○於98年4月3日 1時40分許，在新竹縣竹
    北市○○路與中正西路口為警攔查，因涉犯上揭(一)、(二)部分
    搶奪案件經警詢問時，於犯罪未被發覺前，主動向新竹縣政
    府警察局竹北派出所警員坦認上開竊盜犯行，表示願意接受
    裁判，而會同警員前往新竹縣竹北市○○○路 204巷巷口附
    近尋獲上開機車，始悉上情（機車已發還被害人陳彥宇）。
三、案經新竹縣政府警察局竹北分局報告臺灣新竹地方法院檢察
    署檢察官偵查起訴及追加起訴。
    理  由
一、本件被告甲○○所犯搶奪、竊盜罪，均非死刑、無期徒刑、
    最輕本刑為 3年以上有期徒刑之罪，被告於本院準備程序進
    行中，就被訴事實為有罪之陳述，經本院認合於刑事訴訟法
    第273條之1第1項之規定，裁定進行簡式審判程序。
二、上開事實迭據被告甲○○於警詢、偵查及本院審理中坦承不
    諱，並據被害人丙○○（2837號偵卷第10頁至第14頁）、乙
    ○○（2837號偵卷第15頁至第19頁）、陳彥宇（3010號偵卷
    第8頁至第9頁）於警詢時陳述綦詳，此外，復有新竹縣政府
    警察局竹北分局搜索扣押筆錄、扣押物品目錄表各 1份、行
    動電話訊息翻拍照片4張、現場照片6張、監視錄影帶翻拍照
    片8張、贓物認領保管單1紙、新竹縣政府警察局車輛尋獲電
    腦輸入單2紙、失車-唯讀案件基本資料、新竹市警察局車輛
    協尋電腦輸入單各1紙、照片4張附卷足憑（2837號偵卷第21
    頁至第33頁、3010號偵卷第10頁至第16頁）。足認被告之自
    白，應與事實相符，堪予採信，本件事證明確，被告犯行堪
    以認定，應依法論科。
三、論罪：
    又刑法及刑法施行法業於95年7月1日修正施行，而被告行為
    時已在前揭修法施行之後，故本案應無新舊法比較之問題，
    應逕依修正後之規定予以論處，先此敘明。核被告所為係犯
    刑法第325條第1項之搶奪罪、第320條第1項之竊盜罪。被告
    所犯上開3罪間，犯意不同、構成要件有別，應分論併罰。
四、科刑：
    被告有詳如事實欄一所示之前科紀錄，有臺灣高等法院被告
    前案紀錄表1份在卷可憑，其於徒刑執行完畢5年內故意再犯
    本件有期徒刑以上之罪，應依法加重其刑。又被告於竊盜犯
    行未被發覺前，主動向新竹縣政府警察局竹北分局警員坦認
    上開竊盜犯行，表示願意接受裁判，應得依刑法第62條前段
    關於自首之規定，減輕其刑，並依法先加重後減輕之。爰審
    酌被告素行非佳，前有多次竊盜及搶奪前科紀錄，年輕力壯
    ，不思正途營生，竟冀望不勞而獲，顯見其漠視他人財產權
    益，對社會財產之秩序危害甚大，且對被搶奪之婦女產生莫
    大之恐懼，惟念其自警詢、偵查中乃至本院審理時均坦承犯
    行不諱，犯後態度尚稱良好等一切情狀，分別量處如主文所
    示之刑，並定其應執行之刑。至被告竊取陳彥宇所有之車牌
    號碼 FG7-380號重型機車所用之機車鑰匙並未扣案，業經被
    告丟棄等情，業據被告供述在卷，為免將來執行之困難，爰
    不予宣告沒收。又扣案之BENQ廠牌手機 1支非被告所有；扣
    案之MOTOROLA廠牌手機 1支，係被告所有供平日接聽電話使
    用，亦據被告陳明在卷，上開扣案物品既非供被告犯罪所用
    ，爰亦不予宣告沒收，附此敘明。
五、據上論斷，應依刑事訴訟法第273條之1第1 項、第299條第1
    項前段，刑法第320條第1項、第325條第1項、第47條第 1項
    、第62條前段、第51條第1項第5款，刑法施行法第1條之1第
    1項、第2項前段，判決如主文。
本案經檢察官洪期榮到庭執行職務。
中    華    民    國    98    年    6     月    17    日
                  刑事第三庭    法  官  楊數盈
以上正本證明與原本無異。
如不服本判決應於收受本判決後10日內向本院提出上訴書狀，上
訴書狀應敘述具體理由。上訴書狀未敘述上訴理由者，應於上訴
期間屆滿後20日內補提理由書狀於本院 (均須按他造當事人之人
數附繕本 )「切勿逕送上級法院」。
中    華    民    國    98    年    6     月    17    日
                                書記官  陳麗麗
附錄法條：
中華民國刑法第320條
意圖為自己或第三人不法之所有，而竊取他人之動產者，為竊盜
罪，處5年以下有期徒刑、拘役或5百元以下罰金。
意圖為自己或第三人不法之利益，而竊佔他人之不動產者，依前
項之規定處斷。
前二項之未遂犯罰之。
中華民國刑法第325條
意圖為自己或第三人不法之所有，而搶奪他人之動產者，處6 月
以上5年以下有期徒刑。
因而致人於死者，處無期徒刑或7 年以上有期徒刑，致重傷者，
處3年以上10年以下有期徒刑。
第1項之未遂犯罰之。


司法院資訊處製作；財團法人民間司法改革基金會備份。
